臺灣高雄地方法院刑事判決　　　　　　　94年度訴字第2588號
公　訴　人　臺灣高雄地方法院檢察署檢察官
被　　　告　甲○○
上列被告因違反毒品危害防制條例案件，經檢察官提起公訴（94
年度毒偵字第4591號），及移送併案審理（94年度毒偵字第6653
號），經本院合議庭裁定由受命法官獨任進行簡式審判程序後，
，判決如下：
    主  文
甲○○連續施用第一級毒品，累犯，處有期徒刑壹拾壹月。扣案
含有第一級毒品海洛因成分之白粉（驗後淨重零點壹壹公克），
沒收銷燬之。包裝前揭白粉之包裝袋（重零點貳陸公克）沒收。
    事  實
一、甲○○前於民國（下同）90年間因施用毒品案件，經臺灣高
    等法院高雄分院以90年度上訴字第972 號裁定判處應執行有
    期徒刑1 年確定，於92年6 月20日縮刑期滿執行完畢（起訴
    書誤載為90年6月20日）。
二、甲○○前於90年間因施用毒品案件，經檢察官聲請本院以90
    年度毒聲字第27號裁定令入戒治處所施以強制戒治，再經本
    院以90年度毒聲字第4631號裁定停止戒治付保護管束，復經
    本院以90年度毒聲字第7822號裁定撤銷停止戒治令入戒治處
    所施以強制戒治，於91年9 月25日強制戒治執行完畢釋放（
    起訴書誤載為91年9 月26日執行完畢）。詎甲○○仍未戒除
    毒癮，基於施用第一級毒品海洛因之概括犯意，自前揭強制
    戒治執行完畢釋放後5 年內之94年4 月17日起，至94年7 月
    14日8 時許止，平均3 、4 日施用1 次，在高雄市○鎮區○
    ○路朋友家中，將海洛因摻加在香菸內抽吸之方式，施用第
    一級毒品海洛因多次，為警分別於：(一)94年4 月24日8 時40
    分許，在高雄市前鎮區○○○街37巷口查獲，並扣得含有第
    一級毒品海洛因成分之白粉（驗後淨重0.11公克），包裝前
    揭白粉之包裝袋（重0.26公克）；(二)94年7 月15日11時5 分
    許經警通知強制到場採集尿液送驗而查獲。
三、案經高雄市政府警察局小港分局移請臺灣高雄地方法院檢察
    署檢察官起訴暨移送併辦。
    理  由
一、(一)上揭犯罪事實，業據被告甲○○於本院審理時為有罪陳述
    。(二)核與被告分別於94年4 月24日8 時40分許、94年7 月15
    日11時5 分許為警查獲後警詢時所採尿液，經分別送驗結果
    均呈嗎啡（為海洛因經人體代謝反應物）陽性反應相符，此
    分別有高雄市立凱旋醫院94年5 月2 日轉碼編號00000000號
    檢驗報告（見94毒偵3800號卷第17頁）、長榮大學94年8 月
    4 日TRC 檢體編號JG0000000 號確認報告（見高市警前分三
    字第20088 號卷第7 頁）各1 紙在卷可稽。(三)又扣案白粉，
    經送驗結果，確含有海洛因成分，復有法務部調查局94年6
    月23日調科壹字第220020197 號鑑定通知書1 紙（見94毒偵
    4591號卷第23頁）可稽。(四)又被告前於90年間因施用毒品案
    件，經檢察官聲請本院以90年度毒聲字第27號裁定令入戒治
    處所施以強制戒治，再經本院以90年度毒聲字第4631號裁定
    停止戒治，復經本院以90年度毒聲字第7822號裁定撤銷停止
    戒治，並於91年9 月25日強制戒治執行完畢釋放之事實，亦
    有臺灣高等法院被告前案紀錄表在卷足參，是被告甲○○在
    強制戒治執行完畢釋放後5 年內再犯本件施用毒品犯行事證
    明確，應依法論科。
二、(一)查海洛因為毒品危害防制條例第2 條第2 項第1 款明定之
    第1 級毒品，核被告所為，係犯毒品危害防制條例第10條第
    1 項之施用第一級毒品罪，被告持有第一級毒品之行為已為
    其施用之高度行為所吸收，不另論罪。被告多次施用第一級
    毒品海洛因之犯行，時間緊接、方法相同，觸犯構成要件相
    同之罪，顯係基於概括犯意為之，為連續犯，依刑法第56條
    之規定，以一罪論並加重其刑。又檢察官僅就被告於94年4
    月24日8 時40分前24小時內某時施用第一級毒品海洛因之犯
    行起訴，惟其餘部分（含移送併辦之94年度毒偵字第6653號
    ），與起訴事實具有連續犯之裁判上一罪關係，為起訴效力
    所及，本院自得一併審理。(二)又被告前91年間，因違反毒品
    危害防制條例案件，經臺灣新竹地方法院分別判處有期徒刑
    8 月、3 月，並定應執行有期徒刑9 月確定，甫於92年11月
    4 日執行完畢，有臺灣高等法院被告全國前案紀錄表可參，
    其於執行完畢後5 年內再犯本件犯行，為累犯，應依刑法第
    47條之規定加重其刑，其同時有二加重事由，應依刑法第70
    條之規定遞加之。(三)爰審酌被告前經強制戒治、停止戒治付
    保護管束、撤銷強制戒治，竟仍不知悔改，無堅定戒癮之意
    志，惟其行為尚未危害他人及其犯後坦承犯行，態度尚稱良
    好等一切情狀，量處如主文所示之刑。(四)扣案含有第一級毒
    品海洛因成分之白粉（驗後淨重0.11公克）應依毒品危害防
    制條例第18條第1 項前段之規定，沒收銷燬之。至於送驗耗
    費之海洛因部分，既已滅失不存在，自無宣告沒收銷燬之必
    要。另包裝前揭第一級毒品之包裝袋，業經前揭法務部調查
    局94年6 月23日調科壹字第220020197 號鑑定通知書將之與
    白粉分離而單純計量其重量（重0.26公克），是不能稱該包
    裝袋與毒品無法析離而概予宣告沒收銷毀，然該包裝袋既經
    被告於本院審理時時坦承係其所有供包裝前揭毒品所用之物
    ，爰依刑法第38條第1 項第2 款之規定，宣告沒收。(五)另扣
    案之注射針筒1 支及葡萄糖1 包，被告雖於警詢時及偵訊中
    供稱為其所有，然查被告施用第一級毒品海洛因之方式，係
    將海洛因摻加在香菸內抽吸，無須使用針筒及葡萄糖，已據
    被告於本院審理時坦認在卷（見本院94年10月19日審判筆錄
    第3 頁）；又被告於本院審理時復陳稱針筒、葡萄糖不是伊
    所有，因偵訊時想快點交保，才會承認等語（見本院94年10
    月19日審判筆錄第3 頁），查被告就本件犯罪事實，已於本
    院審理時坦認不諱，此部分陳述無涉於被告之論罪科刑，且
    被告就此前後自白不一，卷內並無證據證明扣案之注射針筒
    1 支及葡萄糖1 包，係被告所有供犯罪所用或供犯罪預備之
    物，爰不予宣告沒收，併此敘明。
三、併案意旨（94年度毒偵字第5526號）另以：被告於94年2 月
    18日上午11時40分許，在高雄市○鎮區鎮○街102 巷50號前
    ，經警查獲持有第一級毒品海洛因0.3 公克，經採尿送驗呈
    嗎啡陽性反應，因認被告涉有毒品危害防制條例第10條第1
    項之施用第一級毒品罪犯行，且與本案起訴部分有連續犯之
    裁判上一罪關係等語。然此聲請併辦之施用毒品犯行，係在
    前案即本院94年度訴字第123 號刑事判決於94年3 月17日宣
    示前，而本院94年度訴字第123 號刑事判決亦認定被告自93
    年9 月17日18時起至93年9 月23日某時止之連續施用第一級
    毒品海洛因之犯行而判處有期徒刑10月確定，此有臺灣高等
    法院被告前案紀錄表在卷可查，以被告在本院坦承平均3 、
    4 日施用1 次海洛因之頻率，堪認被告毒癮已深，又依前揭
    前案紀錄表觀察，被告在93年9 月23日起至94年2 月18日間
    並未受任何阻斷其毒癮之拘束，檢察官移送併辦意旨復未特
    別指明被告前揭移送併辦之施用第一級毒品犯行之方法、主
    觀犯意等與前案有何不具連續犯之裁判上一罪關係，而與本
    案有連續犯之裁判上一罪關係，是前揭移送併辦之施用第一
    級毒品犯行既在本院前案判決宣示之前所為，且依被告施用
    毒品之犯行一貫性，並無證據證明與前案未具連續犯裁判上
    一罪關係，是此部分應為前案判決效力所及，既未經公訴人
    提起公訴，自非本院所得審究，爰退請檢察官另行辦理，附
    此敘明。
據上論斷，應依刑事訴訟法第273 條之1 第1 項、第299 條第1
項前段，毒品危害防制條例第10條第1 項、第18條第1 項前段，
刑法第11條、第56條、第47條、第70條、第38條第1 項第2 款，
判決如主文。
本案經檢察官乙○○到庭執行職務。
中　　華　　民　　國　　94　　年　　10　　月　　31　　日
　　　　　　　　　刑事第十一庭  法　官　楊智守
以上正本證明與原本無異。
如不服本判決，應於判決送達後10日內，向本院提出上訴狀。
　　　　　　　　　　　　　　　　書記官　王美玲
中　　華　　民　　國　　94　　年　　11　　月　　 1　　日
附錄本案論罪科刑法條：
毒品危害防制條例第10條
施用第一級毒品者，處6月以上5年以下有期徒刑。
施用第二級毒品者，處3年以下有期徒刑。
